【裁判字號】    95,易,1089
【裁判日期】    950731
【裁判案由】    家暴傷害
【裁判全文】
臺灣板橋地方法院刑事判決              95年度易字第1089號
聲  請  人  臺灣板橋地方法院檢察署檢察官
被      告  甲○○
上列被告因家暴傷害案件，經檢察官提起公訴（九十五年度偵字
第一六三五號），本院認為不得以簡易判決處刑，改依通常程序
審理，判決如下：
    主  文
甲○○無罪。
    理  由
一、公訴意旨略以：被告甲○○與乙○○二人曾係夫妻，現已離
    婚，具有家庭暴力防治法第三條第一款家庭成員之關係，甲
    ○○搭乘乙○○所駕駛車號為ＨＦ─四七０三號自小客車，
    欲前往臺北縣中和市○○路某地辦理房屋買賣契約事宜，於
    民國九十四年九月十五日十四時十分許，行經臺北縣中和市
    ○○路○段三六六巷口前，彼此間因細故發生爭執，甲○○
    竟基於傷害他人身體之犯意，在上開車內，以手抓乙○○之
    手肘，致其受有左肘０．二公分×０．四公分、右腕擦傷０
    ．一公分×０．四公分、０．一公分×０．三公分等之傷害
    。因認被告涉犯刑法第二百七十七第一項之傷害罪嫌等語。
二、按犯罪事實應依證據認定之，無證據不得認定犯罪事實；又
    不能證明被告犯罪者，應諭知無罪之判決，刑事訴訟法第一
    百五十四條第二項、第三百零一條第一項分別定有明文。次
    按告訴人之告訴，係以使被告受刑事訴追為目的，是其陳述
    是否與事實相符，仍應調查其他證據以資審認，最高法院五
    十二年度臺上字第一三００號著有判例可資參照。另按認定
    犯罪事實應憑積極證據，倘積極證據不足以為不利於被告事
    實之認定時，即應為有利被告之認定，更不必有何有利之證
    據，最高法院三十年上字第八一六號著有判例，所謂「積極
    證據足以為不利被告事實之認定」，依據同院七十六年臺上
    字第四九八六號判例意旨，係指據為訴訟上證明之全盤證據
    資料，在客觀上以達於通常一般之人均不致於有所懷疑，而
    得確信被告確曾犯罪之程度；若未達到此一程度，而有合理
    懷疑之存在時，即無從為被告有罪之確信。
三、本件公訴人認被告甲○○涉犯前開傷害罪嫌，無非係以告訴
    人乙○○於偵查中之指訴，及診斷證明書二紙在卷為其主要
    論據。
四、訊據被告甲○○堅決否認有上開傷害之犯行，辯稱：告訴人
    在偵查及法院調查時講的都不一樣，當時伊抱著一個包包及
    另一個裝文件的袋子，坐在副駕駛座，告訴人坐在駕駛座上
    ，當時在車上並沒有發生肢體接觸或衝突，伊沒有去傷害告
    訴人，如果伊傷害告訴人，他比伊壯，也可以閃躲，而且當
    天也可以去驗傷，但告訴人所說的傷害時間是九十四年九月
    十五日，而驗傷單記載就診時間是九月十六日，這段時間告
    訴人發生什麼事情伊不知道，不能證明是伊造成的等語。經
    查：
(一)、告訴人乙○○於偵查中指訴：「九十四年九月十五日下午二
    點十分，被告要我開車載她到中和中山路去簽房屋買賣契約
    書，到了以後，被告希望我留在車內不要亂跑，等她簽完約
    再出來，她把我的鑰匙搶下來，導致我手肘受傷，我去板橋
    醫院驗傷。」、「我要再提出妨害自由之告訴。（控制行動
    長達二、三十分鐘）」等語，於本院審理中指訴稱：「當天
    因為我前妻要去簽房屋買賣契約，因為她上來臺北比較不方
    便，對方也剛好在中和市○○路那邊，我就打電話聯絡被告
    ，她在新埔捷運站附近跟朋友吃飯，我就過去接她，她坐在
    副駕駛座，她的車子我先請她停在正隆廣場停車場，我再載
    她到買方那邊簽約，我載她到中山路二段三六六巷口，我本
    來想停在買方的停車位，我前妻說她要自己一個人上去簽約
    ，她不要我跟她上去，她要我在車子裡面等她，她就搶我的
    汽車鑰匙，我不願意把鑰匙交給她，因為當時天氣很熱，所
    以發生拉扯，拉扯的時候，手肘有點擦傷，她沒有搶到鑰匙
    ，因為鑰匙我把它拔起來，後來她就自己上去簽約，我就把
    車子開回家。」、「（如何發生拉扯？）我直接用右手握鑰
    匙。」、「（你既然這樣握，為何會是手肘下方受傷？）因
    為我的力量比較大，她的力量比較小。」、「（為何左手臂
    也會受傷？）她來拉扯的時候，我左手也會來保護著。」、
    「（被告為何無端拔你鑰匙？）她希望我在車裡等她。」等
    語，就被告是否有妨害告訴人之行動自由，指訴前後不一，
    則告訴人所訴是否屬實即存疑。又被告豈會無端搶奪告訴人
    之鑰匙？再依告訴人所指訴之拉扯情形，與診斷證明書所載
    之上開受傷部位明顯不符，故無法僅憑告訴人之指訴，即認
    被告有上開傷害之犯行。
(二)、而臺北縣立醫院九十四年九月十六日、九月二十三日出具之
    診斷證明書，距離九十四年九月十五日十四時十分已有若干
    時間，充其量僅能證明被告於九十四年九月十六日受有上開
    傷害，但不能證明告訴人在九十四年九月十五日有無受傷，
    更無法證明診斷證明書上所載之傷係被告所為。
五、綜上所述，告訴人乙○○之指訴與事實不符，無法證明被告
    有傷害之犯行，此外，復查無其他積極證據足認被告有公訴
    人所指之傷害犯行，不能證明被告犯罪，揆諸前揭說明，自
    應為無罪之諭知。
六、按法院對於檢察官聲請簡易判決處刑案件，於審理後認應為
    無罪、免訴、不受理或管轄錯誤判決之諭知者，應適用通常
    程序審判之，刑事訴訟法第四百五十一條之一第四項第三款
    、第四百五十二條分別定有明文，附此敘明。
據上論斷，應依刑事訴訟法第四百五十二條、第三百零一條第一
項，判決如主文。
本案經檢察官朱學瑛到庭執行職務。
中    華    民    國    95    年    7     月    31    日
                刑事第十四庭  審判長  法  官  黎 錦 福
                                      法  官  饒 金 鳳
                                      法  官  曾 正 耀
以上正本證明與原本無異。
如不服本判決，應於判決送達後10日內，向本院提出上訴狀。
                                      書記官  陳 淑 怡
中    華    民    國    95    年    7     月    31    日


司法院資訊處製作；財團法人民間司法改革基金會備份。
